臺灣臺南地方法院民事判決　　　　　　　 95年度訴字第826號
原　　　告　丙○○
訴訟代理人　施煜培律師
訴訟代理人　施承典律師
被　　　告　辛○○
　　　　　　戊○○
　　　　　　午○○
上二人共同
訴訟代理人　吳信賢律師
被　　　告　巳○○
被　　　告　卯○○
兼上一人
訴訟代理人　辰○○
被　　　告　壬○○
　　　　　　乙○○
　　　　　　庚○○
　　　　　　丁○○
　　　　　　寅○○
上二人共同
訴訟代理人　丑○○
被　　　告　子○○
　　　　　　癸○○
　　　　　　甲○○
　　　　　　己○○
上四人共同
訴訟代理人　未○○
上列當事人間請求分割共有物事件，經本院於中華民國96年6月7
日言詞辯論終結，判決如下：
    主      文
兩造共有坐落台南市○○區○○段五九九地號、地目建、面積八
三０點一三平方公尺土地應分割為如後附附圖一臺南市安南地政
事務所複丈日期為民國九十六年一月十八日之土地複丈成果圖甲
案所示：編號Ａ部分面積六九點一八平方公尺土地分歸原告取
得；編號Ｂ部分面積三六二點０三平方公尺土地，分歸被告午
○○、戊○○、巳○○、卯○○、辰○○、壬○○、庚○○七人
取得並按應有部分被告午○○一五七０００分之二六三０二、戊○○一五七０００分之一九六００、巳○○一五七０００分之二
八三０二、卯○○一五七０００分之一五七九二、辰○○一五七
０００分之二八三０二、壬○○一五七０００分之二八三０二、
庚○○一五七０００分之一０四００之比例保持共有；編號Ｃ
部分面積九二點二四平方公尺土地分歸被告己○○取得；編號
Ｄ部分面積三六點八九平方公尺土地分歸被告丁○○取得；編
號Ｅ部分面積三六點八九平方公尺土地分歸被告子○○取得；
編號Ｆ部分面積三六點八九平方公尺土地分歸被告癸○○取得；
編號Ｇ部分面積三六點八九平方公尺土地分歸被告寅○○取得
；編號Ｈ部分面積三六點八九平方公尺土地分歸被告甲○○取
得；編號Ｉ部分面積七六點一０平方公尺土地分歸被告乙○○
取得；編號Ｊ部分面積四六點一三平方公尺土地分歸被告辛○○取得。
原告丙○○應補償被告乙○○新台幣壹拾捌萬參仟柒佰陸拾肆元
元；被告午○○應補償被告丁○○捌萬肆仟零貳拾貳元；被告戊○○應補償被告子○○新台幣陸萬貳仟陸佰壹拾參元；被告巳○○應補償被告癸○○新台幣玖萬零肆佰壹拾壹元；被告辰○○應
補償被告寅○○新台幣玖萬零肆佰壹拾貳元；被告壬○○應補償
被告甲○○新台幣玖萬零肆佰壹拾貳元；被告卯○○應補償被告
丁○○新台幣壹萬陸仟陸佰肆拾參元、補償被告子○○新台幣貳
萬捌仟柒佰零捌元、補償被告癸○○新台幣伍仟零玖拾柒元；被
告庚○○應補償被告乙○○新台幣貳萬參仟捌佰柒拾玖元、補償
被告子○○新台幣玖仟參佰肆拾肆元；被告己○○應補償被告辛○○新台幣貳拾捌萬陸仟貳佰伍拾陸元、補償被告癸○○新台幣
伍仟壹佰伍拾柒元、補償被告寅○○新台幣壹萬零貳佰伍拾參元
、補償被告甲○○新台幣壹萬零貳佰伍拾參元。
訴訟費用由兩造各按附表所示之比例負擔。
    事實及理由
一、被告辛○○、巳○○、壬○○、乙○○、庚○○未於言詞辯
    論期日到場，被告丁○○、子○○、癸○○、寅○○、吳蔡
    件、己○○未於最後言詞辯論期日到場，均核無民事訴訟法
    第386條所列各款情形，爰依原告之聲請，由其一造辯論而
    為判決。
三、原告主張：
（一）坐落台南市○○區○○段599地號、地目建、登記面積為
      830.13平方公尺土地（下稱系爭土地）為兩造所共有，應
      有部分為：原告丙○○12分之1、被告辛○○18分之1、被
      告戊○○900分之49、被告巳○○60000分之4717、被告卯
      ○○60000分之2632、被告辰○○60000分之4717、被告壬○○60000分之4717、被告午○○360000分之26302、被告
      乙○○360分之33、被告庚○○450分之13、被告丁○○45
      分之2、被告子○○45分之2、被告癸○○45分之2、被告
      寅○○45分之2、被告甲○○45分之2、被告己○○9分之1
      。系爭土地並無不能分割之情形，亦無因物之使用目的不
      能分割之情形。惟因兩造無法協議決定分割之方法，爰依
      民法第823條之規定，請求裁判分割。
（二）系爭土地並無不得分割之約定，惟現地上均為未保存登記
      之房屋，且大多為訴外人所占用。本件被告巳○○、卯○○、辰○○、壬○○、庚○○等陳報聲明願與被告午○○
      、戊○○維持共有關係，故原告所提之分割方案將渠等分
      在如附圖一所示編號Ｂ部分。原告原占用被告午○○目前
      占用土地，目前尚有屋前水錶遺跡可循。嗣因原告遷居台
      南市，舊屋老舊，午○○於購買原告叔父持分後，拆除原
      告舊屋始興建目前房屋，故原告要求分得旁邊空地（即如
      附圖一所示編號Ａ部分）應不過分。
（三）被告午○○、戊○○、巳○○、卯○○、辰○○、壬○○
      、庚○○七人要求分得系爭土地西邊土地，而將東邊巷內
      庚○○建有二層樓房之基地分與原告，實不合理，因其有
      損己傷人之結果。故其七人既願保持共有，則請將包括有
      庚○○二層樓房之基地，即如附圖一所示編號Ｂ部分、面
      積362.03平方公尺，分歸被告午○○、戊○○、巳○○、
      卯○○、辰○○、壬○○、庚○○七人保持共有。如附圖
      一所示編號Ａ部分面積69.18平方公尺，則分歸原告所有
      。
（四）如附圖一所示編號Ｃ部分面積92.24平方公尺分歸被告己○○取得，因該土地上有己○○之二層樓房屋。如附圖一
      所示編號Ｄ、Ｅ、Ｆ、Ｇ、Ｈ部分，面積均為36.89平方
      公尺，依序分配予被告丁○○、子○○、癸○○、寅○○
      、甲○○取得，渠五人為兄妹，如將來願維持共有或共同
      使用，仍可保有一完整之土地。如附圖一所示編號Ｉ部分
      面積76.10平方公尺，分歸被告乙○○取得。如附圖一所
      示編號Ｊ部分面積46.13平方公尺歸被告辛○○取得（基
      地上有辛○○之建物，又被告辛○○應有部分面積為46.
      12平方公尺，惟實際上土地登記謄本上面積多出以應有部
      分比例計算之總面積0.01平方公尺，此0.01平方公尺歸辛○○取得）。如此分割方案損害地上物較少，且較合理，
      應屬較可採行之方案。
（五）並聲明：兩造共有坐落台南市○○區○○段599地號土地
      應分割為：如附圖一所示編號Ａ部分面積69.18平方公
      尺土地分歸原告取得，編號Ｂ部分面積362.03平方公尺
      土地，分歸被告午○○、戊○○、巳○○、卯○○、辰○○、壬○○、庚○○七人取得並按其原持分比例保持共有
      ，編號Ｃ部分面積92.24平方公尺土地分歸被告己○○
      取得，編號Ｄ部分面積36.89平方公尺土地分歸被告丁○○取得，編號Ｅ部分面積36.89平方公尺土地分歸被
      告子○○取得，編號Ｆ部分面積36.89平方公尺土地分
      歸被告癸○○取得，編號Ｇ部分面積36.89平方公尺土
      地分歸被告寅○○取得，編號Ｈ部分面積36.89平方公
      尺土地分歸被告甲○○取得，編號Ｉ部分面積76.10平
      方公尺土地分歸被告乙○○取得，編號Ｊ部分面積
      46.13平方公尺土地分歸被告辛○○取得。
二、被告丁○○、子○○、癸○○、寅○○、吳蔡件、己○○之
    答辯：
    不同意原告起訴時所提的分割方案。系爭土地上門牌號碼台
    南市○○街○段181巷8號房屋是蔡嘉昇的。
三、被告戊○○、午○○之答辯：
（一）不同意原告所提之分割方案，亦不同意分割後各共有人分
      得之土地互相進行找補。本件應以被告戊○○、午○○所
      提出之分割方案（即如附圖二所示之分割方案）為佳。
（二）本件系爭共有土地上雖有較為複雜之占有使用關係，但此
      係緣由於相關共有人原亦共有系爭土地南側之597地號土
      地（重測前為土城子段409號，即為鈞院86年訴字第1699
      號分割共有物乙案之標的物），並因繼承等關係之故，而
      使得所有應有部份與實際使用之現狀有所脫節。是故，本
      件如准為分割時，共有人於系爭土地上之建物縱或未辦妥
      有所有權第一次登記，但基此歷史因素考量，原占有使用
      之建物現況仍應予尊重，儘量予與維持。而被告戊○○、
      午○○所提出之分割方案盡量斟酌原占有使用之位置而為
      之分配，以避免因分割而造成之過度變動；惟以部分共有
      人使用之範圍超越應有部分比例面積甚多，另建物現況亦
      多老舊，故建議其中建物如非確有維持之價值及理由，則
      毋須予以保留。
（三）並聲明：兩造共有坐落台南市○○區○○段599地號土地
      應分割為：如附圖二所示編號丁部分面積69.18平方公
      尺土地分歸原告取得，編號甲部分面積362.03平方公尺
      土地，分歸被告午○○、戊○○、巳○○、卯○○、辰○○、壬○○、庚○○七人取得並按其原持分比例保持共有
      ，編號乙─1部分面積92.24平方公尺土地分歸被告己○○取得，編號乙─2部分面積36.89平方公尺土地分歸被
      告丁○○取得，編號乙─3部分面積36.89平方公尺土地
      分歸被告子○○取得，編號乙─4部分面積36.89平方公
      尺土地分歸被告癸○○取得，編號乙─5部分面積36.89
      平方公尺土地分歸被告寅○○取得，編號乙─6部分面
      積36.89平方公尺土地分歸被告甲○○取得，編號丙部
      分面積76.10平方公尺土地分歸被告乙○○取得，編號
      戊部分面積46.13平方公尺土地分歸被告辛○○取得。
四、兩造不爭執事項：
（一）坐落台南市○○區○○段599地號土地為兩造所共有，應
      有部分為：原告丙○○12分之1、被告辛○○18分之1、被
      告戊○○900分之49、被告巳○○60000分之4717、被告卯
      ○○60000分之2632、被告辰○○60000分之4717、被告壬○○60000分之4717、被告午○○60000分之26302、被告
      乙○○360分之33、被告庚○○450分之13、被告丁○○45
      分之2、被告子○○45分之2、被告癸○○45分之2、被告
      寅○○45分之2、被告甲○○45分之2、被告己○○9分之1
      。
（二）兩造就系爭土地之分割方法無法達成協議。
（三）系爭土地之臨路狀況及現有地上物情形，詳如本院95年7
      月18日勘驗筆錄及台南市安南地政事務所複丈日期為95
      年7月18日之土地複丈成果圖（即附圖三）所示。
五、本件經兩造協議簡化爭執要點為：
    系爭坐落台南市○○區○○段599地號土地，以何分割方法
    為適當？茲說明於後：
（一）按各共有人如非因物之使用目的不能分割或契約訂有不分
      割期限者，得隨時請求分割共有物。又共有物之分割，依
      共有人協議之方法行之。分割之方法，不能協議決定者，
      法院得因任何共有人之聲請，命為左列分配：一、以原物
      分配於各共有人。二、變賣共有物，以價金分配於各共有
      人，民法第823條第1項、第824條第1項分別定有明文。又
      按因繼承、強制執行、公用徵收或法院之判決，於登記前
      已取得不動產物權者，非經登記，不得處分其物權，民法
      第759條亦定有明文。經查系爭土地為兩造所共有，兩造
      未訂有不分割之特約，亦無因物之使用目的不能分割情事
      ，且前經本院台南簡易庭95年度南簡調字第328號分割共
      有物事件調解不成立，則原告依民法第823條第1項、第
      824條第2項之規定，訴請系爭土地共有人即被告裁判分割
      系爭土地，即有理由，應予准許。
（二）又按分割共有物以消滅共有關係為目的，法院裁判分割共
      有土地時，除該土地內，有部分土地因使用目的不能分割
      （如為道路）或部分共有人仍願維持共有關係，或部分當
      事人因繼承關係須就分得之土地保持公同共有者外，應將
      土地分配於各共有人單獨所有。經查本件被告午○○、戊○○、巳○○、卯○○、辰○○、壬○○、庚○○七人（
      下稱午○○等七人）曾具狀表示希望就分割後取得之土地
      仍繼續保持共有，本院參酌其保持共有之意願，分割方法
      以被告午○○等七人繼續保持共有，其餘共有人則單獨所
      有之方式為宜。被告丁○○、子○○、癸○○、寅○○、
      吳蔡件、己○○雖曾表示不同意原告於起訴時所提出分割
      方案，惟渠等並未提出任何分割方案供本院參酌；原告起
      訴時雖有提出分割方案，惟其嗣後變更原起訴時所提之分
      割方案，改主張以如附圖一所示之分割方案（即甲案）為
      分割方法；被告戊○○、午○○則主張如附圖二所示之分
      割方案（即乙案）為分割方法，甲案與乙案除就原告、被
      告午○○等七人分得的位置有所不同外，就其餘共有人分
      得之位置則無太大的變化，先予說明。
（三）查系爭土地北邊為台南市○○區○○街一段、東邊為同段
      599之1、600之2地號土地（現為既成道路）、南邊與同段
      598地號土地（土地上現有他人所有之建物）相鄰、西邊
      與同段594地號土地（現為空地）相鄰，又系爭土地上現
      有如附圖三（即台南市安南地政事務所複丈日期為95年7
      月18日之土地複丈成果圖）所示之地上物，且據被告午○○之訴訟代理人在場稱如附圖三所示編號Ａ建物為被告午
      ○○所有，被告己○○之訴訟代理人未○○在場稱如附圖
      三所示編號Ｂ建物為被告己○○所有、編號Ｃ建物為丑○○所有、編號Ｄ1為廢棄豬舍、編號Ｅ1及Ｅ3建物為未○○兄弟共有，被告戊○○在場稱附圖三所示編號Ｈ2建物
      為庚○○所有、被告辛○○在場稱附圖三所示編號Ｉ3建
      物為其所有等情，業經本院會同台南市安南地政事務所測
      量員至現場勘驗屬實，並製有勘驗筆錄、如附圖三所示之
      複丈成果圖在卷可稽。準此，本院審酌系爭土地之地形、
      使用現況、臨路情形、各共有人應有部分之比例與其意願
      、各人分得部分是否利於使用，並兼顧各共有人分得部分
      之通行便利及單獨分得實際能充分利用之面積，以增加分
      得土地使用上之經濟效益等一切情狀，認如附圖一所示之
      分割方案，符合系爭土地分割之整體效益及共有人全體之
      利益，應可採取。
（四）被告午○○、戊○○雖不同意如附圖一所示之分割方案（
      甲案），亦不同意各共有人就分得後之土地須互為補償，
      另提出如附圖二所示之分割方案（乙案），並認如附圖二
      所示之分割方案較利於土地之使用云云，惟查：
      (1)原告所主張之甲案與被告午○○、戊○○所主張之乙案
        除就原告、被告午○○等七人分得的位置有所不同外，
        就其餘共有人分得之位置則無太大的變化，其爭執要點
        在於是否由被告午○○等七人全部分得鄰接台南市○○
        區○○街一段之土地或由原告取得如附圖一所示編號Ａ
        部分鄰接城西街一段之土地，可見系爭土地鄰接城西街
        一段部分，為系爭土地最富價值之地段，原告與被告午
        ○○、戊○○爭執重點即在於由何人取得該最有價值之
        地段。被告午○○、戊○○雖辯稱如採乙案，更利於被
        告午○○等七人使用土地，惟查苟採乙案分割方法，被
        告午○○等七人固可分得鄰接台南市○○街○段之土地
        ，此為系爭土地最有價值之地段，惟被告午○○、戊○○欲分得系爭土地最有價值之地段，然卻不願補償其他
        共有人，於本件審理中經本院選定宸煇不動產估價師事
        務所為鑑定人，鑑定乙案分割方法各共有人所分得土地
        之價值，被告午○○、戊○○經通知亦拒不預納鑑定費
        用，故被告午○○、戊○○所提出之乙案方割方法係獨
        厚於被告午○○等七人，並未有利於全體共有人。
      (2)被告午○○，戊○○另稱如採甲案，由被告午○○等七
        人取得如附圖一編號Ｂ所示之土地，將不利其土地之使
        用云云，惟查甲案如附圖一編號Ｂ所示之土地大部分均
        為方整之土地並鄰接台南市○○區○○街一段，僅在南
        邊有部分延伸至東邊並連接至既成道路，惟該延伸至東
        邊之土地部分，於本院於95年7月18日會同兩造當事人
        履勘現場時，該部分土地上現有如附圖三所示編號Ｈ2
        之門牌號碼為台南市○○街○段181巷10號加強磚造二
        層樓房，據被告戊○○在場稱該房屋為被告庚○○所有
        ，此有勘驗筆錄可稽，被告午○○、戊○○之訴訟代理
        人嗣後於本院96年3月1日言詞辯論時雖表示庚○○稱該
        房屋已賣給別人等語（見本院96年3月1日筆錄），惟該
        部分土地上之房屋既原為被告庚○○所有，被告庚○○
        雖將該房屋出售予他人，惟該房屋仍占有系爭土地，包
        括被告庚○○在內之被告午○○等七人不願分得該部分
        土地，依其所提出之乙案反將該部分土地分配予原告，
        對原告而言顯失公平。而依原告所提出之甲案如附圖一
        編號Ｂ所示之土地，除上開房屋占有部分外，大部分均
        屬方整之土地並鄰接台南市○○區○○街一段，對被告
        午○○等七人土地之利用並無甚礙，且本件就原告所提
        出之甲案分割方法經送宸煇不動產估價師事務所鑑定各
        共有人所分得土地之價值，被告午○○等七人分得土地
        之價值亦高出其原來土地價值新台幣（下同）501,541
        元，有該鑑定報告在卷可稽，可知依原告所提出之甲案
        分割方法並未減損被告午○○等七人取得土地之價值或
        其對土地之利用。
（五）綜上，被告午○○、戊○○所提出之乙案分割方法僅有利
      於被告午○○等七人，原告所提出之甲案分割方法顯較公
      平，本院審酌系爭土地之地形、使用現況、臨路情形、各
      共有人應有部分之比例與其意願、各人分得部分是否較為
      接近方正完整而利於使用，並兼顧各共有人分得部分之通
      行便利及單獨分得實際能充分利用之面積，以增加分得土
      地使用上之經濟效益等一切情狀，認如附圖一（甲案）所
      示之分割方案為適當，即兩造共有坐落台南市○○區○○
      段599地號、地目建、面積830.13平方公尺土地應分割為
      如後附附圖一臺南市安南地政事務所複丈日期為96年1月1
      8日之土地複丈成果圖甲案所示：編號Ａ部分面積69.18
      平方公尺土地分歸原告取得；編號Ｂ部分面積362.03平
      方公尺土地，分歸被告午○○、戊○○、巳○○、卯○○
      、辰○○、壬○○、庚○○七人取得並按應有部分被告午
      ○○157000分之26302、戊○○157000分之19600、巳○○
      157000分之28302、卯○○157000分之15792、辰○○1570
      00分之28302、壬○○157000分之28302、庚○○157000分
      之10400之比例保持共有；編號Ｃ部分面積92.24平方公
      尺土地分歸被告己○○取得；編號Ｄ部分面積36.89平
     方公尺土地分歸被告丁○○取得；編號Ｅ部分面積36.
     89平方公尺土地分歸被告子○○取得；編號Ｆ部分面積
     36.89平方公尺土地分歸被告癸○○取得；編號Ｇ部分面
     積36.89平方公尺土地分歸被告寅○○取得；編號Ｈ部分
     面積36.89平方公尺土地分歸被告甲○○取得；編號Ｉ部
     分面積76.10平方公尺土地分歸被告乙○○取得；編號Ｊ
     部分面積46.13平方公尺土地分歸被告辛○○取得，為適當
     之分割方法，爰判決如主文第一項所示。
六、又按關於共有物之分割，如依原物之數量按其應有部分之比
    例分配，價值顯不相當者，依其價值按其應有部分比例分配
    ，仍不失為以原物分配於各共有人，否則不顧慮經濟上之價
    值，一概按其應有部分核算之原物數量分配者，將顯失公平
    ，惟依其價值按應有部分比例分配原物，如有害經濟上之利
    用價值者，應認有民法第824條第3項之共有人中有不能按其
    應有部分受分配之情形，得以金錢補償之，有最高法院63年
    臺上字第2680號判例可資參照。查系爭土地依上開甲案分割
    方法分割前，原告依其應有部分土地之價值為670,180元，
    分割後之價值為853,944元，價值增加183,764元；系爭土地
    依上開方案分割前，被告午○○等七人依其應有部分土地之
    價值為3,506,525元，分割後之價值為4,008,066元，價值增
    加501,541元；系爭土地依上開方案分割前，被告己○○依
    其應有部分土地之價值為893,361元，分割後之價值為1,205
    ,280 元，價值增加311,919元；系爭土地依上開方案分割前
    ，被告丁○○、子○○、癸○○、寅○○、甲○○依其應有
    部分土地之價值各為357,345元，分割後之價值各為256,680
    元，價值各減少100,665元；被告乙○○依其應有部分土地
    之價值為737,103元，分割後之價值為529,460元，價值減少
    207,643元；被告辛○○依其應有部分土地之價值為446,681
    元，分割後之價值為160,425元，價值減少286,256元，此有
    宸煇不動產估價師事務所估價報告書可稽，被告午○○、戊○○固辯稱無補償之必要云云，然本件分割後，各共有人所
    分得土地之價值顯不相當，依上開說明，仍有互相找補之必
    要，本院審酌一切事項及揆諸上開說明，認仍以上開估價報
    告書鑑定之結果為兩造間補償之標準，較屬公允，爰判決如
    主文第二項所示（其中有關被告午○○、戊○○、巳○○、
    卯○○、辰○○、壬○○、庚○○七人依其應有部分比例計
    算補償之金額）。
七、綜上所述，系爭土地依其使用目的並非不能分割，共有人間
    亦無不能分割之約定，然迄今未能協議分割，又本院審酌系
    爭土地之現有使用狀況、對外通行問題、位置、兩造分割之
    利益及意願等一切情狀，並以金錢補償因分割後之差額，故
    認附圖一所示之分割方案符合土地分割之經濟效用及共有人
    全體之利益，堪認係適當、公允之分割方法。從而，原告本
    於共有人之資格，起訴請求就系爭土地予以分割，即屬正當
    ，應予准許，本院因而准分割系爭土地及補償如主文第一項
    及第二項所示。
八、本件原告雖勝訴，惟本件係因分割共有物涉訟，由敗訴之被
    告負擔訴訟費顯失公平，本院爰審酌各共有人之應有部分比
    例，依民事訴訟法第80條之1規定，命勝訴之原告亦負擔一
    部分之訴訟費用，併予敘明。
九、結論：本件原告之訴為有理由，依民事訴訟法第385條第1項
    前段、第78條、第80條之1、第85條第1項但書，判決如主文
    。
中　　華　　民　　國　　96　　年　　6 　　月　　21　　日
                  民事第二庭    法　官　翁金緞
以上正本係照原本作成
如對本判決上訴，須於判決送達後20日內向本院提出上訴狀
中　　華　　民　　國　　96　　年　　6 　　月　　21　　日
                                書記官　張豐榮
 附表：（編號1為原告，編號2至編號16為被告）
┌──┬──────┬─────────┬─────────────┐
│編號│共有人姓名  │應有部分比例      │訴訟費用分擔之比例        │
├──┼──────┼─────────┼─────────────┤
│1   │丙○○      │1/12              │同左                      │
├──┼──────┼─────────┼─────────────┤
│2   │辛○○      │1/18              │同左                      │
├──┼──────┼─────────┼─────────────┤
│3   │戊○○      │49/900            │同左                      │
├──┼──────┼─────────┼─────────────┤
│4   │巳○○      │4717/60000        │同左                      │
├──┼──────┼─────────┼─────────────┤
│5   │卯○○      │2632/60000        │同左                      │
├──┼──────┼─────────┼─────────────┤
│6   │辰○○      │4717/60000        │同左                      │
├──┼──────┼─────────┼─────────────┤
│7   │壬○○      │4717/60000        │同左                      │
├──┼──────┼─────────┼─────────────┤
│8   │午○○      │26302/360000      │同左                      │
├──┼──────┼─────────┼─────────────┤
│9   │乙○○      │33/360            │同左                      │
├──┼──────┼─────────┼─────────────┤
│10  │庚○○      │13/450            │同左                      │
├──┼──────┼─────────┼─────────────┤
│11  │丁○○      │2/45              │同左                      │
├──┼──────┼─────────┼─────────────┤
│12  │子○○      │2/45              │同左                      │
├──┼──────┼─────────┼─────────────┤
│13  │癸○○      │2/45              │同左                      │
├──┼──────┼─────────┼─────────────┤
│14  │寅○○      │2/45              │同左                      │
├──┼──────┼─────────┼─────────────┤
│15  │甲○○      │2/45              │同左                      │
├──┼──────┼─────────┼─────────────┤
│16  │己○○      │1/9               │同左                      │
└──┴──────┴─────────┴─────────────┘
